【裁判字號】    97,上易,882
【裁判日期】    980122
【裁判案由】    恐嚇取財
【裁判全文】
臺灣高等法院高雄分院刑事判決         97年度上易字第882號
上  訴  人
即  被  告  甲○○
選任辯護人  洪仁杰律師
上列上訴人因恐嚇取財案件，不服臺灣高雄地方法院97年度易字
第858 號中華民國97年9 月16日第一審判決（起訴案號：臺灣高
雄地方法院檢察署97年度偵字第10588 號），提起上訴，本院判
決如下：
     主  文
上訴駁回。
     事  實
一、甲○○前因犯恐嚇及妨害自由案件，經原審分別判處有期徒
    刑4 月、4 月，合併應執行有期徒刑6 月確定，甫於民國95
    年1 月25日易科罰金執行完畢。仍不知悔改，竟基於意圖為
    自己不法所有之犯意，於97年4 月3 日10時許，在高雄縣鳥
    松鄉○○村○○路7 之3 號張清泉住處，以丁○○有在其友
    人戊○○所出具之本票上背書為由，要求丁○○代戊○○返
    還新臺幣（下同）10萬元欠款，且在丁○○開口詢問其中緣
    由時，即持木棒毆打丁○○，致丁○○受有頭部挫傷、右頂
    部頭皮腫痛、右臉挫傷疼痛等傷害（傷害部分，業經撤回告
    訴，另為不起訴處分），並向丁○○恫稱：「如不拿10萬元
    處理，便無法離開」等語，致丁○○心生畏懼，而生危害於
    丁○○之行動自由。嗣因甲○○給丁○○2 小時籌款，丁○○遂委請同行友人乙○○代向己○○借錢，並於同年月日12
    時許，在高雄縣鳥松鄉○○路51之2 號萬應公廟前，先交付
    8 萬元。再於97年4 月7 日10時許，甲○○與之相約在上址
    萬應公廟前交付剩餘之2 萬元以換回戊○○簽立之本票時，
    丁○○報警處理，為警當場查獲，甲○○遂未取得該2 萬元
    餘款。
二、案經丁○○訴由高雄縣政府警察局林園分局移送臺灣高雄地
    方法院檢察署檢察官偵查起訴。
     理  由
甲、程序部分：
一、證人張清泉、丁○○、乙○○、戊○○、己○○於警詢之陳
    述及丁○○之大東醫院診斷證明書1 份，其性質雖屬傳聞證
    據，且查無符合同法第159 條之1 至之4 等前4 條之情形，
    惟被告於原審審理時表示同意作為本案證據使用，於本院審
    理時亦表示無意見，且未於言詞辯論終結前聲明異議，本院
    審酌上開傳聞作成時，並無不法之情形，認為適當，依刑事
    訴訟法第159條之5之規定，自有證據能力，均得為證據。
二、證人張清泉、戊○○、丁○○、己○○、；乙○○於檢察官
    偵查中所為之陳述，既均經依法具結，且無顯不可信之情形
    ，依刑事訴訟法第159 條之1 第2 項規定，自有證據能力，
    均得為證據。
乙、實體部分：
一、訊據上訴人即被告甲○○對於：(一)丁○○於97年4 月3 日10
    時許，在高雄縣鳥松鄉○○路51號萬應公廟前，將透過乙○○向己○○所借款項10萬元中之8 萬元，交付予被告；(二)丁○○繼又於97年4 月7 日10時許，與被告相約在萬應公廟前
    ，而擬將尾款2 萬元交付予被告，惟丁○○同時報警前來將
    被告當場逮獲等事實，並不爭執。然矢口否認上開犯行，並
    辯稱：伊沒有拿戊○○的票，也沒有叫丁○○幫戊○○還錢
    ，97年4 月3 日早上伊先在張清泉住處喝酒之後丁○○有來
    ，不知道在講什麼事情，因為跟伊無關故伊沒有參與，當天
    12 點 時丁○○有在萬應公宮廟拿8 萬元還伊，因為之前丁○○叫伊幫戊○○處理工作的事情，如果事成丁○○答應給
    伊錢，但沒有說數額多少，丁○○所述97年4 月3 日伊有在
    張清泉住處恐嚇、限制其行動自由是不實在的，97年4 月3
    日丁○○給伊8 萬元，是丁○○自願的，也是伊應得的佣金
    等語。
二、經查：
  (一)上起訴書所載之被告犯罪事實，業據證人即告訴人丁○○於
    警詢中偵查中及原審審理時指訴綦詳，而被告亦自承：丁○○於97年4 月3 日10時許，確有在高雄縣鳥松鄉○○路51號
    萬應公廟前，將透過乙○○向己○○所借款項10萬元中之8
    萬元，交付予被告；繼又於97年4 月7 日10時許，與被告相
    約在萬應公廟前，而擬將尾款2 萬元交付予被告等語（見原
    審97年度審易字第1066號卷第16頁），堪信上開被告自丁○○處取得8 萬元款項之事實為真實。是本件所應究者，係被
    告向告訴人丁○○索取金錢，主觀上是否具有不法所有意圖
    ？其手段是否已達恐嚇之程度？亦即1.丁○○是否係因其於
    97年4 月3 日上午10時許在張清泉住處內，遭被告毆打並恫
    嚇：「如不拿10萬元處理，無法離開」等語，致令丁○○心
    生畏懼？又是否遭被告限制其人身自由，才不得不支付款項
    ？2.丁○○是否無端遭被告以前述毆打、恫嚇等恐嚇取財方
    式，迫令其代償戊○○積欠被告款項？抑或是丁○○確實有
    積欠被告款項，方支付款項予被告？
  (二)經查：
  1.證人丁○○於警詢中陳稱：我沒有欠甲○○金錢，我朋友戊○○跟我說他沒有欠甲○○金錢，因甲○○要幫他辦勞工貸
    款，有先開本票10萬元給甲○○，卻分文未拿到，但甲○○
    說因為戊○○是你朋友就要我負責，我開口1 次便被甲○○
    毆打3 、4 次等語（見警卷第26頁）；證人戊○○則於警詢
    中陳稱：因為我要辦理勞工失業保險為丁○○知悉，他基於
    熱心就幫我代為處理，是後來於96年12月初早上為丁○○友
    人帶我至鳥松鄉松寮橋旁與甲○○洽談，甲○○當場就要求
    我簽立本票2 張，我誤為他要預先支付勞工保險金額給我，
    事後我獲取失業保險金後再與他換回本票，所以當場就簽立
    面額5 萬元的本票2 張給他，但在未獲取任何款項下，就被
    他打發走了，他是用詐騙的手法讓我簽下本票的等語（見警
    卷第32頁）。又被告於原審審理中亦自承：欠我錢的是戊○○，不是證人丁○○，丁○○是委託我幫戊○○向戊○○以
    前的雇主說再給戊○○工作，如果雇主不同意就算沒有說成
    ，雇主有同意戊○○回去作，前提是戊○○要去考駕照，但
    是戊○○沒有考到等語（見原審卷第32頁）。並舉證人丙○○於本院到庭證述：甲○○有來講，我基於主雇情誼，有同
    意戊○○祇要考上駕照就可以回去等情屬實。然依上開證人
    丁○○、戊○○之證述可知，證人戊○○係因辦理勞工失業
    給付而與被告甲○○接洽，並在未取得任何款項之情況下簽
    發本票予被告，故證人戊○○、丁○○均未積欠被告任何款
    項，且被告亦自承丁○○並未欠其錢，是以證人丁○○並非
    因積欠被告款項，方支付8 萬元予被告之事實，首堪認定。
  2.另證人即告訴人丁○○另於警詢中指訴：甲○○於97年4 月
    3 日10時許，以我把戊○○藏起來為由，在張清泉家中用木
    棒打我頭部及臉部，並用電鍋打我身體等處受傷，張清泉與
    乙○○有在場，才未再繼續毆打，並押我至萬應公廟商談找
    戊○○還款情事，並控制我的行動自由，恐嚇未處理不可離
    開，當天有籌錢8 萬元交給甲○○，餘2 萬元甲○○恐嚇於
    7 日內交付後才讓我離開萬應公廟等語（見警卷第25至27頁
    ）；復於偵查中具結證稱：4 月3 日中午在張清泉家，是我
    朋友己○○、乙○○叫我去的，要澄清機車的事，己○○的
    機車被一個叫細仔的騎走，己○○叫我去張清泉家澄清，我
    過去時有乙○○、己○○、張清泉、甲○○，還有甲○○的
    小舅子在場，甲○○說戊○○開本票，我有背書，我說我根
    本不知道，我不能講話，我一講話甲○○就拿木棒打我的頭
    ，拿電鍋打我臉，叫我拿錢才可放人，我莫名其妙，乙○○
    有出來幫我擋二棍，甲○○不讓我走要我籌錢，己○○、乙○○幫我想辦法處理。甲○○有給我2 小時去找人，我去找
    戊○○，我跟他說我被人家打，本票不是我簽的，也不是我
    背書，我幫他處理，我說最起碼要把本票拿回來，我叫他到
    場，看到我們有把錢給對方，並叫他要把本票拿回來，我就
    跟戊○○一起到土地公廟，之後己○○、乙○○幫我處理，
    交了8 萬（見偵查卷第17至23頁）；並於原審審理時具結證
    稱：我去到現場，甲○○就叫我還錢，他說我有背書本票，
    但是我並沒有背書，我有跟他說，但是他不聽解釋，就以棍
    子打我。他說拿錢才放人，乙○○有過來幫我阻擋。當時我
    已經被打的頭昏，電鍋也砸到臉上，我有去驗傷，乙○○也
    有被打，後來我跟他說我要去找戊○○，我並沒有背書，簽
    本票也跟我無關，我有找到戊○○，就帶戊○○去土地公廟
    ，乙○○看我沒錢，就替我向朋友（己○○）借錢，2 個小
    時內我就帶著錢與戊○○去土地公廟找被告，就將8 萬元交
    給被告，之後我才能走。另外2 萬元被告跟乙○○說過兩天
    再來拿，過兩、三天與被告約在土地公廟拿剩下的2 萬元時
    ，當天警察有過來，我共損失8 萬元等語（見原審卷第31至
    32 頁） 明確在卷，足認證人丁○○確係因遭被告以毆打、
    恫嚇等恐嚇取財方式對待，方不得已代償被告甲○○主觀上
    認為證人戊○○所積欠之款項。
  3.又證人乙○○於警詢中陳稱：97年4 月3 日其與己○○帶同
    丁○○前往張清泉住處時，現場有甲○○、張清泉等十餘名
    男子。甲○○一見面就對丁○○以台語大聲說：「幹你娘，
    你欠的10萬元什麼時候要還，不還就別想回去」同時還拿木
    棍毆打丁○○，我當時為了維護丁○○也遭到波及被打到數
    下。我當時才知道有欠款10萬元一事，因為人是我帶去的我
    便跟己○○商量，拜託己○○先拿10萬元出來處理。當時並
    答應甲○○要拿10萬元幫丁○○還債，甲○○才放丁○○離
    開張清泉住處。我們是在張清泉住處雙方約定當日中午在高
    雄縣鳥松鄉○○路51-2號旁萬應公廟還款，97年4 月3 日15
    時左右，我叫己○○帶10萬元與丁○○、戊○○一起前往，
    我們雙方在廟前要付錢時，我問甲○○有無帶票來，甲○○
    稱沒有，我便表示這樣無憑無據還錢，我與甲○○討價還價
    先付5 萬、7 萬，等拿到本票再付餘款。而討價還價時戊○○說本票是他簽的，錢是綽號「細主仔」拿的。後來便先還
    甲○○8 萬元，如果在找到綽號「細主仔」，再約97年4 月
    7 日歸還2 萬元餘款並取回本票等語（見警卷第28至30頁）
    ；復於偵查中具結證稱：我跟己○○、丁○○一起去，丁○○到那裡後就被打了，打他的人我不知道名字，那人拿棍棒
    打他的背部及機車，好像是欠他10萬，打完後，叫他要處理
    ，不然不讓他走，因為我們是一起去的，我就跟己○○借10
    萬要處理，還沒有借到錢時，他們叫我們去找戊○○，對方
    說若找戊○○出來還這筆錢就不用還，給2 小時，丁○○去
    找他來，我們約在土地公廟，說細仔帶戊○○來簽本票，錢
    是細仔拿去，我們處理完後，要去找細仔時，他因為搶鍊子
    被警察抓到，就找不到他。我說還5 萬，對方說要10萬才能
    拿50萬的本票回來，我跟丁○○商量說，不然7 萬，丁○○
    說乾脆8 萬，他說星期一還要再拿2 萬，這段期間讓我們找
    細仔，若找不到就要再還2 萬，因為沒有辦法了，所以就去
    報案等語（見偵卷第17至23頁）；並於原審審理中具結證稱
    ：我帶丁○○過去張清泉住處，是己○○叫我帶丁○○過去
    ，我們過去，說沒兩句話，被告就拿木條打丁○○，我過去
    分開他們叫他們不要打。說是因為欠10萬元的關係，我跟阿
    德說欠人家錢要還人家，但是阿德說他沒有欠人家錢。我就
    叫阿德要處理，當天我向己○○借錢替丁○○還錢。甲○○
    說今天如果沒有還錢就不能走，叫阿德當天要處理，所以我
    才替阿德借錢。甲○○限我們2 小時要還錢，己○○在那裡
    等，我和阿德出來找錢。阿德跟我說本票不是他開的，找出
    開票的人出來就沒有事情。人有找出來，就是戊○○；但是
    甲○○說一定要還錢，我跟朋友（己○○）借10萬元，先拿
    8 萬元出來，看後續要如何處理，後來拿那2 萬元時就報警
    了，2 萬元就沒有被被告拿走等語（見原審卷第34頁），核
    與證人丁○○所證述之情節大致相符。
  4.證人己○○於警詢中陳稱：97年4 月3 日14時乙○○打我行
    動電話稱他因欠債遭人限制自由在高雄縣鳥松鄉○○路51-2
    號旁萬應公廟不能離開，要向我借10萬元還債，我在當日15
    時左右到高雄縣鳥松鄉○○路51-2號旁萬應公廟並將10萬元
    交給乙○○。我到時乙○○要我先將8 萬元給甲○○，他自
    己要留2 萬元。因當日我要幫乙○○還錢時有問甲○○本票
    在哪裡，甲○○稱沒有簽立本票，但是乙○○說：本票沒拿
    到要怎樣算還錢。所以4 月3 日當日我會先留2 萬雙方約定
    97年4 月7 日付餘款及取回本票。乙○○跟我說其見當時有
    人持鐵鎚要毆打丁○○時，為了維護丁○○反遭鐵鎚打2 次
    等語（見警卷第35至37頁）；復於偵查中具結證稱：是乙○○要我拿10萬元到土地公廟，我拿10萬給乙○○，因對方沒
    拿本票來，乙○○說要再約星期一，星期一再還2 萬，那次
    我沒去。3 日早上我們到時，一個年輕人叫南仔打丁○○，
    用槌子打他頭，用電子鍋打他的臉，南仔說丁○○欠他10萬
    ，沒有拿錢別想回去，我再回去拿錢去，他們約下午2 點半
    在土地公廟等語（見偵卷第17至23頁）；並於原審審理時具
    結證稱：97年4 月3 日是我朋友乙○○叫我去的。他叫我去
    現場說他的朋友欠人家錢，要我去現場，我拿10萬元過去給
    他。在廟裡只有兩、三人，還有一個女人。我有看到被告有
    拿木棒打在場殘障人士（指丁○○）的頭及手，各打一下，
    木棒是在地上撿的，乙○○就去把他拉開等語（見原審卷59
    至60頁），亦核與證人丁○○所證述之情節大致相符。
  5.證人戊○○於警詢中陳稱：我簽立面額5 萬元的本票2 張予
    甲○○但未獲取任何款項，甲○○有前來我住處要向我催討
    10萬元，並向我及家人表示該款項是我欠他的。後來丁○○
    來找我告稱甲○○去找他，並毆打他，在他心生畏懼下告知
    我，所以才會在97年4 月3 日在高雄縣鳥松鄉○○路51-2號
    旁土地廟，要己○○、乙○○等前去協助還款交付8 萬元給
    甲○○。當天還有張清泉、辛○○及其他三名不詳男子在場
    。當天我與丁○○、己○○、乙○○前往付款，沒有簽收據
    ，他們在收款後就離去了。當天是己○○拿10萬元出來處理
    的，結果甲○○並無將我當時簽立的2 張本票帶來，所以才
    會只交付8 萬元給他，另約定7 日今付2 萬元來換取本票，
    結果他今天也沒帶來。在96年12月甲○○向我催討1 、2 次
    金錢後至今年4 月3 日止，他都沒有再來找過我，是後來丁○○來找我告稱其遭甲○○催款毆打，才會說約定在上述地
    點還錢等語（見警卷第31至34頁）；復於偵查中具結證稱：
    是細仔帶我去找甲○○，說要幫我辦勞保，甲○○要我寫本
    票2 張5 萬的給他，要叫他幫我辦勞保，他沒有給我錢。他
    說要幫我辦，結果沒有辦。寫完後3 天他到我家，跟我家人
    說我簽本票，要跟我要錢，那時我不在。過了幾星期，又來
    要一次。隔了很久都沒有來找我，就去找丁○○，是丁○○
    告訴我的，說有砸他的車，打他的頭。97年4 月3 日，丁○○叫我去土地公廟，還有今天一起到庭的2 人，由己○○出
    10 萬 來處理，丁○○說要幫我還10萬，我覺得很奇怪，我
    不知道他為何要幫我出錢，我就跟著他去，先拿了8 萬，對
    方說再拿2 萬就會把本票還來。一星期後，要再付2 萬時，
    可能是丁○○報案警察就來了等語（見偵卷第17至23頁）；
    並於原審審理中具結證稱：我不認識被告，但是有簽過本票
    給他。是因為要辦勞保如果有申請下來，我才要給他錢，他
    要我寫兩張5 萬的本票，等勞保下來我再給他剛剛所說的10
    萬元。我原本是要辦勞保，我以為我寫兩張本票後，他會拿
    錢給我，我沒有欠他錢，我的意思是說我寫10萬元本票，他
    會先拿10萬元給我，等勞保錢下來後我才還他10萬元。但是
    他並沒有拿錢給我。寫完本票後，沒有拿到錢，我就走了。
    之後他有向我要錢，但是我不在家，我哥哥有在家，我回來
    後哥哥跟我說我有簽本票，他向我要10萬元。丁○○是我的
    朋友，他跟我說有人打他，說是為了拿我寫本票的那10萬元
    。在土地公廟是丁○○約的，是為了丁○○被打的事情。我
    知道丁○○有拿8 萬元給被告南仔。我不知道為何阿德要拿
    錢幫我出這筆錢。因為阿德被人打，過了一、兩天後，說要
    拿錢給人，叫我跟著去，8 萬元是阿德出的。阿德告訴我說
    是被告打他的，但是我沒有看到等語（見原審卷第28至29頁
    ），亦核與證人丁○○所證述之情節大致相符。
  6.又證人張清泉於警詢、偵查及原審審理中亦均證述被告甲○○確有於97年4 月3 日當天對告訴人丁○○暴力相向之事實
    ，其於警詢中陳稱：甲○○以礦泉水瓶、鼎及木棍毆打被害
    人等語（見警卷第11頁）；復於偵查中具結證稱：甲○○在
    大小聲，我去阻擋，有拿礦泉水、電鍋丟丁○○（見偵卷第
    33頁）；並於原審審理中具結證稱：在我家時，我煮稀飯時
    ，南仔有拿鍋子砸向阿德坐的殘障機車，沒有打到人，稀飯
    有噴到阿德的身體跟臉，南仔拿600cc 的小罐礦泉水砸向阿
    德，從阿德肚子旁邊過去，但是有無打到阿德我不知道，因
    為我腳不方便，我沒有過去看（見原審卷第62頁）。此外，
    復有高雄縣政府警察局林園分局扣押筆錄、扣押物品目錄表
    暨扣押收據（見警卷第40至44頁）、現場照片12張（見警卷
    第45至50頁）、丁○○之大東醫院診斷證明書一紙（見警卷
    第51頁）等在卷可稽，是被告上開恐嚇取財之事實，足堪認
    定。
  (三)又被告雖以「因為之前丁○○叫伊幫戊○○處理工作的事情
    ，如果事成丁○○答應給伊錢，但沒有說數額多少，丁○○
    所述97年4 月3 日伊有在張清泉住處恐嚇、限制其行動自由
    是不實在的，97年4 月3 日丁○○給伊8 萬元，是丁○○自
    願的，也是伊應得的佣金」等語置辯，並於原審審理中聲請
    傳訊證人齊德榮到庭具結證稱：當初是戊○○的工作有挪用
    公款而被開除，我以為他是被老闆無緣無故解僱，當初我不
    知道內情。戊○○委託丁○○，丁○○找我，我再找甲○○
    去向老闆講這件事情，老闆有同意讓戊○○回去工作。戊○○之前說過如果講成要給我們幾萬元，但是沒有說清楚多少
    錢，我知道是另外一個人帶戊○○去簽本票的，但是我不在
    場，是事後聽說的，本票我也沒有看過。我有跟丁○○說過
    如果有誠意要包個紅包。丁○○有包一個4 、5 千的紅包給
    我，也有包紅包給甲○○，但是甲○○認為與之前說的差太
    多，而且也付得不乾脆，甲○○就去找戊○○，但是戊○○
    躲起來，甲○○就轉而找丁○○，因為他是仲介人。之後他
    們怎麼談我不知道，因為我去執行另一條案子，所以他們的
    8 萬及10萬等事情我不知道等語（見原審卷第36頁）。然依
    上開證人齊德榮之證述，至多僅能證明證人戊○○係輾轉透
    過丁○○及齊德榮委託甲○○處理戊○○與前雇主間之勞資
    爭議問題（此部分與證人戊○○、丁○○所述有所不符），
    惟甲○○並未與戊○○明確議定委託處理之費用，且丁○○
    復已代戊○○分別支付數千元之紅包予齊德榮及被告，堪認
    被告縱有處理戊○○與前雇主之勞資爭議問題，亦已獲得相
    當之代價，縱認被告對於丁○○所支付之上開款項並不滿意
    ，亦不表示被告有向戊○○或丁○○強索處理費用之理由，
    從而，本件證人齊德榮所為之證述，尚無從採為被告有利之
    認定。另被告於本院所舉證人庚○○於本院審理時證述：去
    年4 月3 日在張清泉家，有聽甲○○說他幫「阿德」處理事
    情，但我沒聽甲○○有對「阿德」說，若不拿10萬元來處理
    就不能離開的話等語及證人辛○○證述：我在場沒有聽到被
    告說若不拿錢就不讓他離開等語，係迴護被告之詞而有沒有
    聽到，關係個人注意力，亦難採為有利於被告之認定。
  (四)綜上，被告主觀上確有不法所有之意圖，並以上開恐嚇手段
    向告訴人丁○○索取錢財，堪以認定，本件事證明確，被告
    之犯行，洵堪認定。
三、按刑法第346 條第1 項所謂之「恐嚇」，凡一切之言語、舉
    動足以使人生畏懼心者，均包含在內，而該言語或舉動是否
    足以使他人生畏怖心，應依社會一般觀念衡量之，如行為人
    之言語、舉動，依社會一般觀念，均認係惡害之通知，而足
    以使人生畏佈心者均屬之，此觀最高法院22年上字第1310號
    判例意旨、同院84年台上字第813 號判決意旨即明，是行為
    人苟已足使對方理解其意義之所在，並足以影響其意思之決
    定與行動自由者均屬之。又按刑法第346 條第1 項所謂之恐
    嚇取財，係指以恐嚇之方法，迫使被害人將本人或第三人之
    物交付而言。而同法第302 條第1 項之罪所稱之非法方法，
    已包括強暴、脅迫或恐嚇等一切不法手段在內，且該罪既係
    以私行拘禁為其非法剝奪人行動自由之例示，在性質上自須
    被害人行動自由被剝奪已持續相當之時間，始足當之。因之
    ，如行為人係基於恐嚇取財之單一犯罪目的，而以恐嚇之手
    段脅迫被害人將其本人或第三人之物交付，否則不讓離去。
    縱被害人於將其物交付之前，因畏懼不敢離去，致其行動自
    由僅遭受短瞬影響，並無持續相當時間遭受剝奪者。乃屬於
    上開恐嚇取財行為之當然結果，應僅論以刑法第346 條第1
    項之罪，無另成立刑法第302 條第1 項之罪之餘地（最高法
    院89年台上字第906 號判決意旨參照）。是核被告所為，係
    犯刑法第346 條第1 項恐嚇取財罪，又被告有事實欄所載之
    前科記錄，甫於95年1 月25日易科罰金執行完畢，有臺灣高
    等法院被告前案紀錄表在卷可憑，被告於該案執行完畢後5
    年內，故意再犯本件有期徒刑以上之罪，為累犯，應依法加
    重其刑。
四、原審因而適用刑法第346 條第第1 項、第47條第1 項，刑法
    施行法第1 條之1 規定，並審酌被告正值壯年，不思己力賺
    取所需，竟為一己之貪念，以前揭傷害他人身體及威脅他人
    自由之恐嚇手段恐嚇被害人，對於被害人強索錢財，造成被
    害人身心上之傷害，惡性非輕，且犯罪後矢口否認犯行，毫
    無悔意，態度欠佳，暨其犯罪之手段、動機、目的，而被害
    人因此受有8 萬元之損害等一切情狀，量處有期徒刑8 月，
    以資懲儆。經核原判決認事用法並無不合，量刑亦屬適度，
    被告上訴意旨，仍執前詞，否認犯罪，指摘原判決不當，為
    無理由，應予駁回。
據上論斷，應依刑事訴訟法第368條，判決如主文。
本案經檢察官王登榮到庭執行職務。
中    華    民    國    98    年    1     月    22    日
                  刑事第九庭    審判長法  官  莊秋桃
                                      法  官  裕斗
                                      法  官  謝宏宗
以上正本證明與原本無異。
本件判決不得上訴。
中    華    民    國    98    年    1     月    23    日
                                      書記官  蘇恒仁
附錄本判決論罪科刑法條：
中華民國刑法第346條第1項
（單純恐嚇罪）
意圖為自己或第三人不法之所有，以恐嚇使人將本人或第三人之
物交付者，處6 月以上5 年以下有期徒刑，得併科1 千元以下罰
金。
                                                      Ｆ


司法院資訊處製作；財團法人民間司法改革基金會備份。
